宣示判決筆錄
原      告  良京實業股份有限公司

法定代理人  平川秀一郎

訴訟代理人  林家宇  
被      告  蔡佳憲  

上列當事人間110年度中小字第4137號請求給付簽帳卡消費款事
件，於中華民國110 年12月8 日上午9 時25分整在臺灣臺中地方
法院臺中簡易庭宣示判決，出席職員如下：
    法      官  林筱涵
    書  記  官  張峻偉
朗讀案由。
法官朗讀主文宣示判決如下：
    主      文
被告應給付原告新臺幣柒萬玖仟零貳拾貳元，及其中新臺幣柒萬
零參拾元自民國九十九年一月二十七日起至一○四年八月三十一
日止，按週年利率百分之二十計算之利息，並自民國一○四年九
月一日起至清償日止，按週年利率百分之十五計算之利息，暨違
約金新臺幣壹仟貳佰元。
訴訟費用新臺幣壹仟元由被告負擔。
本判決得假執行。 
    事實及理由之要領
一、原告主張：被告前向訴外人英商渣打銀行股份有限公司台中
    分公司（現為渣打國際商業銀行股份有限公司，下稱渣打銀
    行）申請信用卡使用及申請餘額代償服務，約定被告得持原
    告所核發之信用卡向特約商店消費及預借現金，但應於每月
    當期繳款截止日前繳納消費款及所預借之現金，或繳納最低
    應繳金額，並依週年利率20％計算循環信用利息；另若申請
    餘額代償服務並獲核准時，以動支信用額度方式代償持卡人
    指定之款項，且得將代償之金額計入循環信用本金，按循環
    信用利率計付利息。倘未於當期繳款期限前繳付最低付款額
    或遲誤繳款期限者，除循環信用利息外，另依金融監督管理
    委會銀行局金管銀票字第10040000140號令，收取3 期分別
    為新臺幣（下同）300 元、400 元、500 元之違約金。詎被
    告迄至民國99年1 月26日止，尚積欠如主文第1 項所示之本
    金及利息未付。又渣打銀行已將上開債權讓與原告並公告。
    為此，爰依消費借貸、信用卡契約及債權讓與之法律關係，
    提起本件訴訟，並聲明如主文第1 項所示。
二、上開原告主張之事實，業據其提出信用卡申請書、信用卡合
    約書、金管銀票字第10040000140 號令、帳務明細、債權讓
    與證明書、公告報紙為證。被告已於相當時期受合法之通知
    ，而於言詞辯論期日不到場，亦未提出準備書狀爭執，依民
    事訴訟法第436 條之23準用第436 條第2 項適用第280 條第
    3 項、第1 項之規定，視同自認。從而，原告依消費借貸、
    信用卡契約及債權讓與之法律關係，請求被告給付如主文第
    1 項所示之金額，為有理由，應予准許。
三、訴訟費用負擔及假執行宣告之依據：民事訴訟法第78條、第
    436 條之19第1 項、第436 條之20。
　
民事訴訟法第436 條之24第2 項：
對於本判決之上訴，非以違背法令為理由，不得為之。
如對本判決上訴，須於判決送達後20日內向本院提出上訴狀，並
須表明原判決所違背之法令及其具體內容與依訴訟資料可認為原
判決有違背法令之具體事實之上訴理由（均須按他造當事人之人
數附繕本）
中　　華　　民　　國　　110 　年　　12　　月　　8 　　日
                  臺灣臺中地方法院臺中簡易庭
                                  法  官  林筱涵
                                  書記官  張峻偉
以上正本證明與原本無異。
中　　華　　民　　國　　110 　年　　12　　月　　8 　　日
                                  書記官  張峻偉